【裁判字號】    97,易,318
【裁判日期】    970414
【裁判案由】    竊盜等
【裁判全文】
臺灣高雄地方法院刑事判決               97年度易字第318號
公  訴  人  臺灣高雄地方法院檢察署檢察官
被      告  辛○○
                    （現於臺灣高雄第二監獄執行中）
            甲○○
                      號
                    （現於臺灣台南監獄執行中）
上列被告因竊盜等案件，經檢察官提起公訴（96年度偵字第2287
0 號），嗣被告於準備程序中就被訴事實為有罪之陳述，經告知
簡式審判程序之旨，並聽取被告與公訴人之意見後，本院裁定改
依簡式審判程序審理，判決如下：
    主  文
辛○○犯如附表一所示之罪，均累犯，各處如附表一「所犯罪名
及宣告刑」欄所示之刑。並均減為如附表一「減刑後刑期」欄所
示之刑。應執行有期徒刑壹年玖月。
甲○○犯如附表二所示之罪，各處如附表二「所犯罪名及宣告刑
」欄所示之刑。並均減為如附表二「減刑後刑期」欄所示之刑。
應執行有期徒刑柒月。
    事  實
一、辛○○前因違反毒品危害防治條例案件，經本院以93年度訴
    字第2353號分別判處有期徒刑6 月、4 月，並定應執行有期
    徒刑8 月確定，於民國94年10月11日縮刑期滿執行完畢。甲○○前因竊盜、詐欺案件，分別經本院以92年度簡上字第15
    0 號、92年度簡字第865 號判處有期徒刑3 月、4 月確定，
    又因施用毒品案件，經臺灣高等法院高雄分院判處有期徒刑
    2 年確定，上開三罪之刑經定應執行刑為有期徒刑2 年4 月
    ，送監執行後於94年10月6 日縮短刑期假釋出監，惟假釋期
    間又因竊盜案件，經本院以95年簡字第1191號判決判處有期
    徒刑5 月確定；再因施用毒品案件，經本院以95年度訴字第
    1798號判處有期徒刑1 年確定，經撤銷假釋後，自95年9 月
    22日入監接續執行假釋撤銷後之所餘殘刑9 月又6 日與上開
    竊盜、施用毒品所宣告之徒刑（未構成累犯）。詎二人均不
    知悔改，由辛○○單獨或分別與甲○○、庚○○（嗣通緝到
    案後另行審結）共同意圖為自己不法之所有，以附表一所示
    之方法，於附表一所示之時、地，竊取如附表一被害人欄之
    人所有之財物（附表一編號1 、編號2 、編號3 、編號8 、
    編號9無故侵入住居部分均未據告訴）。
二、案經高雄縣政府警察局仁武分局報請臺灣高雄地方法院檢察
    署檢察官偵查起訴。
    理  由
一、本件被告辛○○、甲○○所犯為死刑、無期徒刑、最輕本刑
    為3 年以上有期徒刑以外之罪，其等於準備程序進行中，就
    被訴事實為有罪之陳述，經本院告知簡式審判程序之旨，並
    聽取當事人之意見後，裁定改依簡式審判程序審理，合先敘
    明。
二、訊據被告辛○○、甲○○對於前揭犯罪事實均坦承不諱，核
    與證人即被害人乙○○、戊○○○、壬○○、己○○、丙○○、丁○○、癸○○○、薛惠每於警詢中證述遭竊情節相符
    ，且有竊案現場照片16幀在卷足憑，此外被告辛○○、甲○○銷贓與鄭仁輝之事實，則有金飾買入登記簿足稽，綜上足
    見被告辛○○、甲○○前開自白均與事實相符，本案事證明
    確，均應依法論罪科刑。
三、論罪科刑：
  (一)核被告辛○○就附表一編號1 、編號2 、編號9 所為，均係
    犯刑法第320 條第1 項之普通竊盜罪；就附表一編號3 、編
    號8 所為，均係犯同法第321 條第1 項第1 款之夜間侵入住
    宅竊盜罪；就附表一編號4 、編號5 、編號6 、編號7 所為
    係分別觸犯刑法第306 條第1 項侵入住居罪，及同法第320
    條第1 項普通竊盜罪。被告辛○○就附表一編號4 、編號5
    、編號6 、編號7 所列侵入住宅竊取物品而犯之上開2 罪間
    ，係基於一竊盜決意，為達成該竊盜犯行所為之各個舉動，
    應屬法律概念之一行為，其一行為觸犯上開2 罪名，為想像
    競合犯，應依刑法第55條規定，從一重之竊盜罪處斷（至於
    95年7 月1 日刑法第55條關於牽連犯之規定刪除施行前，實
    務上就類似上開情形，雖多以牽連犯處斷，未論以想像競合
    ，然關於同一行為人之數犯罪行為應如何處斷，本即應視法
    律之明文規定及法理之妥適與否，針對個案狀況不同而為衡
    酌適用。就本案情形而言，若於牽連犯規定尚存在之情形，
    因侵入住宅罪與竊盜罪之著手時點不同，於社會事實之概念
    上，得將之區分成2 行為，而該2 行為間，又存有方法目的
    之牽連關係，符合牽連犯之概念，自宜論以牽連犯；惟於目
    前牽連犯規定遭刪除之情形下，被告上開基於單一決意、為
    達成單一不法目的所為之各個舉動，仍係予以綜合為單一評
    價，會較將之個別評價而論以數罪為合理，以避免對行為人
    之犯罪行為過份評價、處罰，而有違刑罰之謙抑原則，是在
    刑法修正後，關於想像競合犯之一行為之概念，宜配合法律
    之修正而為適當之變更、擴張，又此等法律見解上之變更，
    係因應法律修正所致，尚不生見解先後矛盾，而謂於論理上
    有相互捍格之情，附此敘明）。被告辛○○就其所犯如附表
    一編號1 、編號2 、編號3 、編號5 、編號6 、編號7 所示
    之罪，分別與被告甲○○、庚○○有犯意之聯絡與行為之分
    擔，均應論以共同正犯。所犯附表一各罪，犯意各別，行為
    互殊，應予分論併罰。又被告辛○○前因毒品危害防治條例
    案件，經本院以93年度訴字第2353號分別判處有期徒刑6 月
    、4 月，並定應執行有期徒刑8 月確定，於94年10月11日縮
    刑期滿執行完畢，其於徒刑執行完畢5 年之內故意再犯如附
    表一所示有期徒刑以上之罪，均為累犯，均應依法加重其刑
    。
  (二)核被告甲○○就附表一編號1 、編號2 所為，均係犯刑法第
    320 條第1 項之普通竊盜罪；就附表一編號3 所為，係犯同
    法第321 條第1 項第1 款之夜間侵入住宅竊盜罪；就附表一
    編號5 所為係分別觸犯刑法第306 條第1 項侵入住居罪，及
    同法第320 條第1 項普通竊盜罪。被告甲○○就附表一編號
    5 所列侵入住宅竊取物品而犯之上開2 罪間，係基於一竊盜
    決意，為達成該竊盜犯行所為之各個舉動，應屬法律概念之
    一行為，其一行為觸犯上開2 罪名，為想像競合犯，應依刑
    法第55條規定，從一重之竊盜罪處斷。被告甲○○就其所犯
    如附表一編號1 、編號2 、編號3 、編號5 所示之罪，與被
    告辛○○有犯意之聯絡與行為之分擔，均應論以共同正犯。
    所犯如附表一編號1 、編號2 、編號3 、編號5 各罪，犯意
    各別，行為互殊，應予分論併罰。
  (三)爰審酌被告辛○○、甲○○分別有事實欄所述之前科，有臺
    灣高等法院被告前案紀錄表各1 份附卷可憑，素行非佳，且
    二人均年富力狀，不思以正途取財，多次為竊盜犯行，對於
    社會治安實造成重大危害，本應重懲，惟念及被告2 人犯後
    均坦承犯行，犯後態度均佳等一切情狀，分別量處被告辛○○如附表一「所犯罪名及宣告刑」欄所載之刑；量處被告甲○○如附表二「所犯罪名及宣告刑」欄所載之刑。末查被告
    辛○○所犯如附表一；被告甲○○所犯如附表二所示罪名之
    犯罪行為時間，均在96年4 月24日以前，且均符合中華民國
    96年罪犯減刑條例第2 條規定，爰均依同條例第2 條第1項
    第3 款規定，各減其宣告刑2 分之1 如附表一、附表二「減
    刑後刑期欄」所示，並就被告辛○○、甲○○所犯如附表一
    、二所示之罪，分別定其應執行之刑，以資儆懲。
據上論斷，應依刑事訴訟法第273 條之1 第1 項、第299 條第1
項前段，刑法第28條、第306 條第1 項、第320 條第1 項、第32
1 條第1 項第1 款、第55條、第47條第1 項、第51條第5 款，刑
法施行法第1 條之1 ，中華民國九十六年罪犯減刑條例第2 條第
1 項第3 款、第7 條，判決如主文。
本案經檢察官陳登燦到庭執行職務。
中    華    民    國    97    年    4     月    14    日
                         刑事第十庭  法  官 林揚奇
以上正本證明與原本無異。
如不服本判決應於收受本判決後10日內向本院提出上訴書狀，並
應敘述具體理由，如未敘述上訴理由者，應於上訴期間屆滿後20
日內補提理由書狀於本院（均須按他造當事人之人數附繕本）「
切勿逕送上級法院」。
中    華    民    國    97    年    4     月    14    日
                                     書記官 何明昌
附錄：論罪法條
中華民國刑法第320條第1項、第3項：
意圖為自己或第三人不法之所有，而竊取他人之動產者，為竊盜
罪，處 5 年以下有期徒刑、拘役或 5 百元以下罰金。
前二項之未遂犯罰之。
中華民國刑法第321條第1項第1款、第2款：
犯竊盜罪而有左列情形之一者，處六月以上、五年以下有期徒刑
：
一、於夜間侵入住宅或有人居住之建築物、船艦或隱匿其內而犯
之者。
附表一：
┌──┬────┬───────┬────┬───────┬──────┬───────┬─────┐
│編號│時間    │地點          │被害人  │竊盜方式      │被害人損失之│所犯罪名及宣告│減刑後刑期│
│    │        │              │        │              │財物        │刑            │          │
├──┼────┼───────┼────┼───────┼──────┼───────┼─────┤
│ １ │95年8 月│高雄縣鳳山市中│乙○○  │被告辛○○與林│神明金牌1 塊│共同竊盜，累犯│有期徒刑貳│
│    │11日17時│山東路152 巷78│        │奕成駕車牌號碼│，約3 錢，價│，處有期徒刑肆│月。      │
│    │許      │號            │        │ZU- 2506號自用│值7,000元   │月。          │          │
│    │        │              │        │小客車前往證人│            │              │          │
│    │        │              │        │乙○○住處並入│            │              │          │
│    │        │              │        │內行竊，得手後│            │              │          │
│    │        │              │        │由甲○○將右列│            │              │          │
│    │        │              │        │贓物賣與鄭仁輝│            │              │          │
├──┼────┼───────┼────┼───────┼──────┼───────┼─────┤
│ ２ │95年8 月│高雄縣鳥松鄉美│戊○○○│被告辛○○與林│神明金牌3 塊│共同竊盜，累犯│有期徒刑貳│
│    │24日17時│山路36巷4－1號│        │奕成駕車牌號碼│約4錢，價值1│，處有期徒刑肆│月。      │
│    │許      │              │        │ZU- 2506號自用│萬元        │月。          │          │
│    │        │              │        │小客車前往證人│            │              │          │
│    │        │              │        │戊○○○住處並│            │              │          │
│    │        │              │        │入內行竊，得手│            │              │          │
│    │        │              │        │後由甲○○，次│            │              │          │
│    │        │              │        │由甲○○轉交王│            │              │          │
│    │        │              │        │聖仁將右列贓物│            │              │          │
│    │        │              │        │賣與鄭仁輝    │            │              │          │
├──┼────┼───────┼────┼───────┼──────┼───────┼─────┤
│ ３ │95年9月9│高雄縣鳳山市鳳│壬○○  │被告辛○○與林│金牌2 塊，約│共同於夜間侵入│有期徒刑肆│
│    │日19時許│東路57號      │        │奕成駕車牌號碼│4錢價值1萬1,│住宅竊盜，累犯│月。      │
│    │之夜間  │              │        │ZU- 2506號自用│000元       │，處有期徒刑捌│          │
│    │        │              │        │小客車前往證人│            │月。          │          │
│    │        │              │        │壬○○住處並入│            │              │          │
│    │        │              │        │內行竊，得手後│            │              │          │
│    │        │              │        │由甲○○將右列│            │              │          │
│    │        │              │        │贓物賣與鄭仁輝│            │              │          │
├──┼────┼───────┼────┼───────┼──────┼───────┼─────┤
│ ４ │95年9 月│高雄縣鳳山市新│己○○  │被告辛○○侵入│金牌25塊，重│竊盜，累犯，處│有期徒刑貳│
│    │10日8 時│富路399巷6號  │        │證人己○○住處│約75錢，價值│有期徒刑肆月。│月。      │
│    │許      │              │        │內行竊，得手後│19萬9,000元 │              │          │
│    │        │              │        │將右列贓物交由│            │              │          │
│    │        │              │        │庚○○賣與鄭仁│            │              │          │
│    │        │              │        │輝            │            │              │          │
├──┼────┼───────┼────┼───────┼──────┼───────┼─────┤
│ ５ │95年9 月│高雄縣鳳山市國│丙○○  │被告辛○○與林│神明金牌4 塊│共同竊盜，累犯│有期徒刑貳│
│    │15日18時│富路21巷3弄6號│        │奕成共同前往證│，約18錢重，│，處有期徒刑肆│月。      │
│    │許      │              │        │人丙○○住處並│價值3萬元   │月。          │          │
│    │        │              │        │入內行竊，得手│            │              │          │
│    │        │              │        │後由甲○○將右│            │              │          │
│    │        │              │        │列贓物賣與鄭仁│            │              │          │
│    │        │              │        │輝            │            │              │          │
├──┼────┼───────┼────┼───────┼──────┼───────┼─────┤
│ ６ │95年9 月│高雄縣鳳山市新│己○○  │被告辛○○與黃│神明金牌12塊│共同竊盜，累犯│有期徒刑貳│
│    │30日17時│富路399巷6號  │        │春賢駕車牌號碼│，重約36錢，│，處有期徒刑肆│月。      │
│    │許      │              │        │ZU－2506號自用│價值9萬4,000│月。          │          │
│    │        │              │        │小客車前往證人│元          │              │          │
│    │        │              │        │己○○住處，並│            │              │          │
│    │        │              │        │由辛○○入內行│            │              │          │
│    │        │              │        │竊，得手後由黃│            │              │          │
│    │        │              │        │春賢將右列贓物│            │              │          │
│    │        │              │        │賣與鄭仁輝    │            │              │          │
├──┼────┼───────┼────┼───────┼──────┼───────┼─────┤
│ ７ │95年10月│高雄市前鎮區崗│丁○○  │被告辛○○與黃│神明金牌1 塊│共同竊盜，累犯│有期徒刑貳│
│    │11日9時 │山中街180 巷32│        │春賢駕車牌號碼│（重5 錢，價│，處有期徒刑肆│月。      │
│    │許      │號            │        │ZU－2506號自用│值1 萬元）、│月。          │          │
│    │        │              │        │小客車前往證人│黃金鍊子1條 │              │          │
│    │        │              │        │丁○○住處，並│（重3 錢，價│              │          │
│    │        │              │        │由辛○○入內行│值6,000 元）│              │          │
│    │        │              │        │竊，得手後由黃│、葫蘆型墜子│              │          │
│    │        │              │        │春賢將右列贓物│1個（重1錢半│              │          │
│    │        │              │        │賣與鄭仁輝    │，價值 3,000│              │          │
│    │        │              │        │              │元）        │              │          │
├──┼────┼───────┼────┼───────┼──────┼───────┼─────┤
│ ８ │95年10月│高雄縣鳳山市博│子○○  │被告辛○○駕車│現金1千餘元 │夜間侵入住宅竊│有期徒刑肆│
│    │20日20時│愛路189號     │        │牌號碼ZU- 2506│            │盜，累犯，處有│月。      │
│    │6分之夜 │              │        │號自用小客車前│            │期徒刑捌月。  │          │
│    │間      │              │        │往證人子○○住│            │              │          │
│    │        │              │        │處後內行竊得手│            │              │          │
│    │        │              │        │右列財物      │            │              │          │
├──┼────┼───────┼────┼───────┼──────┼───────┼─────┤
│ ９ │95年11月│高雄市小港區翠│癸○○○│被告辛○○前往│神明金牌1 塊│竊盜，累犯，處│有期徒刑貳│
│    │15日17時│亨南路195號   │        │證人癸○○○住│，重1 兩，價│有期徒刑肆月。│月。      │
│    │許      │              │        │處內行竊，得手│值2萬元     │              │          │
│    │        │              │        │後右列財物。  │            │              │          │
└──┴────┴───────┴────┴───────┴──────┴───────┴─────┘
附表二：
┌──┬───────┬───────┬─────┐
│編號│犯罪事實      │所犯罪名及宣告│減刑後刑期│
│    │              │刑            │          │
├──┼───────┼───────┼─────┤
│ １ │即附表一編號1 │共同竊盜，處有│有期徒刑壹│
│    │所列之事實。  │期徒刑參月。  │月又拾伍日│
│    │              │              │。        │
├──┼───────┼───────┼─────┤
│ ２ │即附表一編號2 │共同竊盜，處有│有期徒刑壹│
│    │所列之事實。  │期徒刑參月。  │月又拾伍日│
│    │              │              │。        │
├──┼───────┼───────┼─────┤
│ ３ │即附表一編號3 │共同於夜間侵入│有期徒刑參│
│    │所列之事實。  │住宅竊盜，處有│月又拾伍日│
│    │              │期徒刑柒月。  │。        │
│    │              │              │          │
├──┼───────┼───────┼─────┤
│ ４ │即附表一編號5 │共同竊盜，處有│有期徒刑壹│
│    │所列之事實。  │期徒刑參月。  │月又拾伍日│
│    │              │              │。        │
└──┴───────┴───────┴─────┘


司法院資訊處製作；財團法人民間司法改革基金會備份。
